【裁判字號】    90,易,1265
【裁判日期】    900607
【裁判案由】    恐嚇取財
【裁判全文】
臺灣板橋地方法院刑事判決                          九十年度易字第一二六五號
    公  訴  人  臺灣板橋地方法院檢察署檢察官
    被      告  甲○○
右列被告因恐嚇取財案件，經檢察官提起公訴（九十年度偵字第五九五號），本院判
決如左：
    主  文
甲○○意圖為自己不法之所有，以恐嚇使人將第三人之物交付，未遂，處有期徒刑參
月，如易科罰金，以佰元折算壹日。緩刑肆年。
    事  實
一、甲○○意圖為自己不法之所有，於民國八十九年十二月二十一日凌晨二時四十五
    分許，進入台北縣蘆洲市○○路一二六號「萊爾富便利超商」內，隨即走向正在
    櫃檯前之貨架擺放貨品之店員乙○○身旁，順手持貨架上之長約八十公分之雨傘
    指向乙○○晃動作勢，出言恐嚇店員乙○○喝令交出店內之財物，適客人丙○○
    進入店內購物，見狀詢問甲○○意欲為何，甲○○答以欲得財，丙○○立即將甲○○撲倒在地，並與乙○○合力將其制服，而未得逞。
二、案經台北縣警察局蘆洲分局報請台灣板橋地方法院檢察署檢察官偵查起訴。
    理  由
一、訊據被告甲○○矢口否認恐嚇犯行，辯稱：伊因於八十二年間頭部外傷，並腦葉
    挫傷出血，術後遺有大腦功能異常、癲癇，以致當時情形均不記得，案發當時頭
    昏，突然間腦子一片空白云云。然查，右揭犯罪事實，業據被告甲○○於警訊及
    偵查中坦承不諱，核與被害人乙○○於警訊及本院審理時指述之情節相符，並據
    現場目擊證人丙○○警訊時證述明確，被害人乙○○於本院審理時並證稱當時未
    見被告之精神狀態有何異常，亦未見被告有何暈眩或癲癇之症狀，是被告辯稱當
    時腦內一片空白，均不記得云云，顯係事後卸責之詞，並不足採。復有現場照片
    四張附卷可稽，本件事證明確，被告犯行堪以認定。
二、核被告甲○○所為，係犯刑法第三百四十六條第三項、第一項之恐嚇取財未遂罪
    。被告著手於犯罪之實行而未遂，應按既遂犯之刑減輕之。爰審酌被告之犯罪動
    機、目的、所生危害及犯後態度等一切情狀，量處如主文所示之刑，被告行為後
    ，刑法第四十一條條文業經修正通過，經比較新舊法結果，以新法較有利於被告
    ，自應適用新法諭知易科罰金之折算標準。查被告前未曾受有期徒刑之宣告，有
    台灣高等法院檢察署刑案紀錄簡覆表乙件在卷可憑，其於犯罪後已向被害人誠懇
    道歉，深知悔悟，經此教訓當知警惕，應無再犯之虞，本院認其所宣告之刑，以
    暫不執行為適當，爰併宣告緩刑四年，以啟自新。
據上論斷，應依刑事訴訟法第二百九十九條第一項前段，刑法第二條第一項、第三百
四十六條第三項、第一項、第二十六條、第四十一條第一項、第七十四條第一款，罰
金罰鍰提高標準條例第一條前段、第二條，判決如主文。
本案經檢察官毛有增到庭執行職務
中      華      民      國    九十      年      六      月      七      日
  臺灣板橋地方法院刑事第一庭
                                      法  官   胡  堅  勤
右正本證明與原本無異。
如不服本判決，應於判決送達後十日內，向本院提出上訴狀。
                                      書記官   劉  文  美
中      華      民      國    九十      年      六      月      七      日
附錄本案所犯法條全文
中華民國刑法第三百四十六條
(單純恐嚇罪)
意圖為自己或第三人不法之所有，以恐嚇使人將本人或第三人之物交付者
，處六月以上五年以下有期徒刑，得併科一千元以下罰金。
以前項方法得財產上不法之利益，或使第三人得之者，亦同。
前二項之未遂犯罰之。


司法院資訊處製作；財團法人民間司法改革基金會備份。
